【裁判字號】    95,訴,913
【裁判日期】    951228
【裁判案由】    違反毒品危害防制條例
【裁判全文】
臺灣新竹地方法院刑事協商判決           95年度訴字第913號
公  訴  人  臺灣新竹地方法院檢察署檢察官
被      告  乙○○
                    （現另案羈押於臺灣新竹看守所）
指定辯護人  本院公設辯護人甲○○
上列被告因違反毒品危害防制條例案件，檢察官提起公訴（95年
度毒偵字第1574號、第1758號）後，聲請改依協商程序而為判決
，本院判決如下：
    主  文
乙○○施用第一級毒品，累犯，處有期徒刑柒月；又施用第一級
毒品，累犯，處有期徒刑柒月；又施用第二級毒品，累犯，處有
期徒刑參月，扣案之第二級毒品安非他命壹包（毛重零點肆公克
），沒收銷燬之；又施用第二級毒品，累犯，處有期徒刑參月。
應執行有期徒刑壹年參月。扣案之第二級毒品安非他命壹包（毛
重零點肆公克），沒收銷燬之。
    事實及理由
一、犯罪事實：
（一）乙○○前因施用毒品案件，經本院以88年度毒聲字第967
      號、89年度毒聲字第3號裁定先後送觀察、勒戒後，均認
      無繼續施用毒品之傾向，經臺灣新竹地方法院檢察署檢察
      官於民國88年5月30日、89年2月24日分別以88年度偵字第
      4029號、88年度毒偵字第1275號為不起訴處分確定。復因
      施用毒品案件，由本院以89年度毒聲字第1760號裁定令入
      戒治處所強制戒治，嗣經成效評定合格，無繼續戒治之必
      要，再由本院以90年度毒聲字第679號裁定停止戒治，所
      餘戒治期間付保護管束，嗣因其於保護管束期間施用毒品
      ，而違反保護管束應遵守事項情節重大，再由本院以90年
      度毒聲字第1385號裁定撤銷停止戒治，令入戒治處所施以
      強制戒治，並於91年5月16日執行完畢釋放出所。
（二）其又於92年間因施用毒品案件，嗣經臺灣高等法院以92年
      度上訴字第365號判決判處有期徒刑1年5月確定，於94年1
      月11日假釋出監，嗣因假釋期間犯罪，遭撤銷假釋，尚有
      殘刑2月4日；其另於94年間，因竊盜案件，經本院以94年
      度竹簡字第637號判決判處有期徒刑5月確定，上開2案件
      接續執行，甫於95年5月14日縮刑期滿執行完畢。
（三）詎其仍不知悔改，於上述強制戒治執行完畢釋放後5年內
      ，復分別基於施用第一級毒品海洛因及第二級毒品安非他
      命之犯意：於95年8月29日晚上6時許，在新竹縣竹北市○
      ○路○段196巷9號住處內，以將第一級毒品海洛因放入香
      菸內之方式，施用第一級毒品海洛因1次；另於同上揭時
      、地，以將第二級毒品放入玻璃球燒烤後吸食煙霧之方式
      ，施用第二級毒品安非他命1次；又於同年9月21日傍晚某
      時，在上開住處內，分別以上述方式，復分別施用第一級
      毒品海洛因及第二級毒品安非他命各1次。嗣先後為警於
      95年8月29日晚上8時30分許，在新竹縣竹北市縣○○路查
      獲，並扣得第二級毒品安非他命1包（毛重0.4公克）；於
      95年9月22日下午1時許，因其為毒品調驗人口，為警通知
      到場採集尿液送驗，因結果均呈甲基安非他命及嗎啡陽性
      反應而查獲上情。
二、證據：
（一）被告於警詢、偵查中及本院準備程序訊問時之自白。
（二）昭信科技顧問股份有限公司於95年9月29日所出具之檢體
      編號95116號濫用藥物尿液檢驗報告、台灣檢驗科技股份
      有限公司於95年10月9日所出具之檢體編號GＺ00000000000
      號濫用藥物尿液檢驗報告、尿液採集編碼表、列管毒品人
      口尿液檢體採集送驗紀錄表各1份：證明自被告所採集之
      尿液經檢驗結果皆呈甲基安非他命及嗎啡陽性反應，及被
      告於前揭時、地，非法施用第一級毒品海洛因及第二級毒
      品安非他命之事實。
（三）扣案之第二級毒品安非他命1包（毛重0.4公克）。
（四）刑案資料查註紀錄表、全國施用毒品案件紀錄表、受觀察
      勒戒人毒品及前科紀錄簡列表、法務部全國檢察官線上查
      詢刑案人犯在監所最新資料報表、臺灣高等法院被告前案
      紀錄表各1份。
三、本件經檢察官與被告、辯護人於審判外達成協商之合意且被
    告已認罪，其合意內容為：（一）被告就2次施用第一級毒
    品犯行部分，分別願受科刑範圍為有期徒刑7月、7月，（二
    ）被告就2次施用第二級毒品犯行部分，分別願受科刑範圍
    為有期徒刑3月、3月，應執行有期徒刑1年3月之宣告，另扣
    案物依法沒收之。經查，上開協商合意並無刑事訴訟法第45
    5條之4第1項所列情形之一，檢察官聲請改依協商程序而為
    判決，本院爰不經言詞辯論，於協商合意範圍內為協商判決
    ，合予敘明。
四、應適用之法條：刑事訴訟法第455條之4第2項、第455條之8
    ，毒品危害防制條例第10條第1項、第2項、第18條第1項前
    段，刑法第47條第1項、第51條第5款。
五、本判決除有刑事訴訟法第455條之4第1項第1款、第2款、第4
    款、第6款、第7款所定情形之一，或違反同條第2項規定者
    外，檢察官與被告、辯護人均不得上訴。
六、如有前項得上訴之情形，得自收受判決送達之日起10日內，
    向本院提出上訴書狀，上訴於第二審法院。
中    華    民    國    95    年    12    月    28    日
                  刑事第六庭    法  官  魏瑞紅
以上正本證明與原本無異。
中    華    民    國    95    年    12    月    28    日
                                書記官  吳月華
附錄論罪科刑法條：
毒品危害防制條例第10條第1、2項
施用第一級毒品者，處 6 月以上 5 年以下有期徒刑。
施用第二級毒品者，處 3 年以下有期徒刑。


司法院資訊處製作；財團法人民間司法改革基金會備份。
